【裁判字號】    97,易,2051
【裁判日期】    970613
【裁判案由】    竊盜
【裁判全文】
臺灣臺中地方法院刑事判決              97年度易字第2051號
公  訴  人  臺灣臺中地方法院檢察署檢察官
被      告  丁○○
                    （另案在臺灣臺中監獄執行中）
上列被告因竊盜案件，經檢察官提起公訴（97年度偵字第10523號）
，本院判決如下：
    主    文
丁○○竊盜，累犯，處有期徒刑肆月；又竊盜，累犯，處有期徒
刑伍月，應執行有期徒刑捌月。
    犯罪事實
一、丁○○前於民國九十四年間因偽造文書案件，經本院判處有
    期徒刑二月確定，於九十四年八月八日入監執行，於九十四
    年十一月一日縮刑期滿執行完畢；另前於九十三年間因竊盜
    案件，經臺灣高等法院臺中分院判處有期徒刑八月確定，於
    九十五年七月十九日入監執行，於九十六年三月十日縮刑期
    滿執行完畢。又於九十六年間因竊盜案件，經本院於九十七
    年一月四日判處有期徒刑三月確定；復因偽造文書、竊盜等
    案件，經臺灣高等法院臺中分院於九十六年二月一日判處有
    期徒刑六月、四月、四月，定其應執行之刑為有期徒刑一年
    確定；復因竊盜件，經本院於九十六年十二月三十一日判處
    有期徒刑三月確定，於九十七年五月一日入監執行，現在監
    執行中。其分別基於意圖為自己不法所有之犯意：
  (一)於九十七年四月二十七日下午六時許，以自備之鑰匙，啟動
    乙○○騎用（車主陳玉珊）停放在臺中市○區○○○街四一
    之一號前之車牌號碼GZO-158號重型機車，騎乘離去而得手
    。嗣於九十七年四月三十日上午七時十六分許，騎乘上開機
    車外出，行經臺中縣豐原市○○路○段二六七中巷五二弄十
    六─一號前時，汽油用罄，即將之棄置在上址。
  (二)復於九十七年四月三十日下午三時許，見甲○○所有停放在
    田心路二段二六七東巷三號前之車牌號碼KDD-925號重型機
    車之鑰匙未拔，而以上開鑰匙啟動機車，騎乘返回位於臺中
    縣大里市○○里○○○街一四０巷七號住處大樓之地下室。
    嗣於九十七年五月一日下午二時三十分許，因警查悉停放該
    址地下室之車牌號碼KDD-925號重型機車係已報案失竊，經
    調閱社區監視器錄影畫面，而查悉係丁○○騎乘，並查得其
    先前亦騎乘已報失竊車牌號碼GZO-158號重型機車，而查悉
    上情。
二、案經臺中縣警察局霧峰分局報告臺灣臺中地方法院檢察署檢
    官偵查起訴。
    理      由
一、按現行刑事訴訟法為保障被告之反對詰問權，排除具有虛偽
    危險性之傳聞證據，以求實體真實之發見，於該法第一百五
    十九條第一項明定被告以外之人於審判外之言詞或書面陳述
    ，除法律有規定者外，不得作為證據。而刑事訴訟法第一百
    五十九條之一至第一百五十九條之四有傳聞法則之例外規定
    ，且被告以外之人於審判外之陳述，雖不符前四條之規定，
    而經當事人於審判程序同意作為證據，法院審酌該言詞陳述
    或書面陳述作成時之情況，認為適當者，亦得為證據；當事
    人、代理人或辯護人於法院調查證據時，知有第一百五十九
    條第一項不得為證據之情形，而未於言詞辯論終結前聲明異
    議者，視為有前項之同意，刑事訴訟法第一百五十九條之五
    定有明文。查本件證人即被害人乙○○、甲○○於警詢中之
    證述，均屬於審判外之陳述，為傳聞證據，然被告於本院審
    理時未表示意見，顯不予爭執，且迄至言詞辯論終結前亦未
    曾聲明異議，本院審酌上開證據資料製作時之情況，尚無違
    法不當等瑕疵，亦認為以之作為證據應屬適當，且指證內容
    為證明本案犯罪事實所必要，故揆諸上開規定，爰依刑事訴
    訟法第一百五十九條之五規定，認上揭證據資料均例外認有
    證據能力，合先敘明。
二、訊據被告丁○○就其於上開時、地分別竊取車牌號碼GZO-15
    8號、KDD-925號重型機車之事實均坦承不諱，核與證人即被
    害人乙○○、甲○○於警詢中所述渠等之機車失竊一節相符
    ，並有贓物認領保管單二紙、刑案現場測繪圖二紙現場照片
    六幀及監視器光碟翻拍照片五幀在卷可資佐參，足徵被告自
    白與事實相符，應堪採信。本件被告上開二件竊盜事證明確
    ，被告犯行應堪認定，應予依法論科。
三、核被告所為，均係犯刑法第三百二十條第一項之竊盜罪。被
    告上開二次竊盜犯行間，犯意各別，行為互殊，應分論併罰
    之。被告前於九十四年間因偽造文書案件，經本院判處有期
    徒刑二月確定，於九十四年八月八日入監執行，於九十四年
    十一月一日縮刑期滿執行完畢；另前於九十三年間因竊盜案
    件，經臺灣高等法院臺中分院判處有期徒刑八月確定，於九
    十五年七月十九日入監執行，於九十六年三月十日縮刑期滿
    執行完畢一節，有刑案紀錄查註紀錄表、臺灣高等法院被告
    前案紀錄表各一份附卷可稽，其於有期徒刑行執行完畢後，
    於五年以內再故意犯本件有期徒刑以上之二罪，依刑法第四
    十七條第一項之規定，均為累犯，各應加重其刑。爰審酌被
    告於本案前已有如犯罪事實欄一所示之多項前科（見上開刑
    案紀錄查註紀錄表、臺灣高等法院被告前案紀錄表），素行
    難認良好，其中且有竊盜前科，經法院論罪科刑並入監執行
    ，復有竊盜犯行，再經法院判刑後於緝獲入監前，猶有本件
    二次竊盜犯行，其對其過往仍未生警惕，肆意行竊，然其竊
    得財物之價值非鉅、均已經警查獲發還被害人，被告復能坦
    承犯行，且為警查獲後即帶同警方前往起出竊得後棄置之車
    牌號碼GZO-158號重型機車，配合員警偵辦並以利發還被害
    人之犯後態度等一切情狀，分別就犯罪事實欄一(一)部分量處
    有期徒刑四月，犯罪事實欄一(二)部分量處有期徒刑五月，並
    定其應執行之刑。又被告竊取車牌號碼GZO-158號重型機車
    所用之自備鑰匙雖係被告所有且係犯罪用之物，然被告供明
    已將該鑰匙丟棄，且未據扣案，為免將來執行之困難，爰不
    為沒收之諭知，併此敘明。
據上論斷，應依刑事訴訟法第二百九十九條第一項前段，刑法第
三百二十條第一項、第四十七條第一項、第五十一條第五款，刑
法施行法第一條一，判決如主文。
本案經檢察官丙○○到庭執行職務。
中    華    民    國    97    年    6     月    13    日
                  刑事第十四庭  法  官  陳  葳
上正本證明與原本無異。
如不服本判決，應於收受送達後10日內向本院提出上訴書狀（應
敘述具體理由並附繕本）。
上訴書狀如未敘述理由，應於上訴期間屆滿後20日內補提理由書
於本院。
                                書記官  張雅如
中    華    民    國    97    年    6     月    13    日
附錄法條：
刑法第三百二十條第一項
意圖為自己或第三人不法之所有，而竊取他人之動產者，為竊盜
罪，處五年以下有期徒刑、拘役或五百元以下罰金。


司法院資訊處製作；財團法人民間司法改革基金會備份。
